【裁判字號】    99,交抗,90
【裁判日期】    990427
【裁判案由】    聲明異議
【裁判全文】
臺灣高等法院臺南分院交通事件裁定      99年度交抗字第90號
抗  告  人
即受處分人  甲○○
上列抗告人因聲明異議案件，不服臺灣雲林地方法院中華民國99
年3月19日裁定（99年度交聲字第63號）提起抗告，本院裁定如
下：
    主  文
抗告駁回。
    理  由
一、本件抗告意旨略以：抗告人即受處分人甲○○因失業已久，
    接到裁決書，一心愁錢，生活三餐都成問題，一時亂了心情
    ，疏忽異議註明的日期，等發覺已快過時效，加上年齡大，
    找工作困難，2年多沒工作，請准抗告人僅繳付扣除緩起訴
    處分金1萬元後所剩餘之罰鍰39,500元，並延緩繳款時間及
    分期繳納。又因大樓管理員只有早晚班，係透過友人通知，
    請念在環境所迫，無奈苟活，為此提起抗告云云。
二、按受處分人不服道路交通管理處罰條例第8條所定主管機關
    所為之處罰者，得於接到裁決書之翌日起20日內，向管轄地
    方法院聲明異議，道路交通管理處罰條例第87條第1項定有
    明文；又交通法庭認聲明異議不合法律上之程式，且無從補
    正者，應以裁定駁回之，道路交通案件處理辦法第18條前段
    亦有明文。次按處理違反道路交通管理事件，有關文書送達
    之程序，依行政程序法之規定。送達，於應受送達人之住居
    所、事務所或營業所為之。於應送達處所不獲會晤應受送達
    人時，得將文書付與有辨別事理能力之同居人、受僱人或應
    送達處所之接收郵件人員。道路交通管理事件統一裁罰標準
    及處理細則第5條、行政程序法第72條第1項前段、第73條第
    1 項分別定有明文。
三、經查本件抗告人於民國（下同）98年3月9日凌晨0時0分許，
    駕車行經雲林縣斗六市○○路101號前，因酒後駕車肇事，
    經警獲報前往處理，測得其呼氣酒精濃度0.69MG/L，超過標
    準值0.25MG/L之違規行為，有雲林縣警察局98年3月9日填製
    之舉發違反道路交通管理事件通知單（雲警交字第KAI00780
    1號）及交通部公路總局嘉義區監理所雲林監理站99年2月3
    日製作之雲監裁字第裁72-KAI007801號違反道路交通管理事
    件裁決書附卷可佐（詳原審卷第6、8頁），堪以認定。又本
    件原處分機關裁決書雖為抗告人居住大樓管理單位收受，然
    受區分所有建物住戶之僱用而任代轉信件之建物管理員，與
    行政程序法第73條第1項所稱之受僱人相當，則原處分機關
    上開裁決書經抗告人之受僱人即大樓管理員於99年2月6日收
    受時，已生合法送達的效力，有交通部公路總局嘉義區監理
    所雲林監理站送達證書影本1紙在卷可憑（詳原審卷第17 頁
    ）。是抗告人如對原處分機關前開裁決不服欲提起異議，其
    20日之異議期間應自99年2月7日（即合法送達裁決書之翌日
    ）起至同年月26日止。惟抗告人遲至99年3月2日始向原處分
    機關提出聲明異議狀，有交通部公路總局嘉義區監理所雲林
    監理站99年3月9日嘉監雲字第0990002202號函檢附之抗告人
    聲明異議狀上所蓋原處分機關公文收文專用章可稽（詳原審
    卷第3頁），是抗告人聲明異議顯已逾20日之異議期間。從
    而，依前開法條規定及說明，本件抗告人逾期始聲明異議，
    且屬不得補正，依法自應予以駁回。原審法院因而裁定駁回
    抗告人之聲明異議，於法並無違誤。抗告意旨徒以上開非由
    抗告人收受裁決書及家庭經濟狀況不佳，請准扣除緩起訴處
    分金及延緩繳納剩餘款云云指摘原裁定不當，為無理由，應
    予駁回。
據上論斷，應依道路交通案件處理辦法第26條，刑事訴訟法第41
2條，裁定如主文。
中    華    民    國    99    年    4     月    27    日
                  刑事第七庭  審判長法  官  李文福
                                    法  官  顏基典
                                    法  官  陳顯榮
以上正本證明與原本無異。
不得再抗告。
                                    書記官  劉岳文
中    華    民    國    99    年    4     月    28    日

司法院資訊處製作；財團法人民間司法改革基金會備份。
